# 请教陈版主，新租赁准则产生的递延所得税问题

提问人：chenxin101155 时间：2022-03-05 21:33:03
新租赁准则导致税会差异产生递延所得税：
（一）直接确认递延所得税资产，附注列示未经抵销的递延所得税资产明细。
（二）按使用权资产确认递延所得税负债，按租赁负债确认递延所得税资产、附注分开列示还是可以按抵销后净额列示。
请教陈版主，确认递延（一）、（二）那个更合适？

回答人：chenyiwei
在目前所得税准则尚未修改之前，因“初始确认豁免”规则影响，在租赁期开始日初始确认使用权资产和租赁负债时，不确认递延所得税资产和递延所得税负债，后续租赁期内因会计上的【使用权资产折旧+租赁负债相关利息支出】不同于可税前扣除的租金而产生差异（通常为可抵扣时间性差异），就该差异金额确认递延所得税资产，到租赁期的后期逐步转回。即主帖中的方法（一）。
日后所得税准则修改后，将变为方法（二），但现在还不可以采用方法（二）。